【裁判字號】    97,消債更,790
【裁判日期】    981008
【裁判案由】    更生事件
【裁判全文】
臺灣士林地方法院民事裁定           97年度消債更字第790號
債  務  人  甲○○○○○
代  理  人  青含國律師
上列當事人聲請更生事件，本院裁定如下：
    主  文
債務人甲○○○○○自中華民國九十八年十月八日下午五時起開
始更生程序。
命司法事務官進行本件更生程序。
    理  由
一、債務人聲請意旨略以：債務人有不能清償債務之情事，前曾
    於民國95年間依照「中華民國銀行公會會員辦理消費金融案
    件無擔保債務協商機制」請求共同協商債務清償方案，並協
    商成立，協商條件為每月還款新臺幣（下同）2 萬839 元，
    惟債務人平均每月薪資所得2 萬3,000 元，扣除協商條件清
    償金額，剩餘2,161 元，顯無法維持基本生活，是認債務人
    確係因不可歸責於己，致履行協商條件顯有重大困難。且債
    務人無擔保或無優先權之債務總額未逾1,200 萬元，復未經
    法院裁定開始清算程序或宣告破產，爰向本院聲請更生等語
    。
二、按「債務人與金融機構協商成立者，不得聲請更生或清算，
    但因不可歸責於己之事由，致履行顯有重大困難者，不在此
    限」、「本條例施行前，債務人依金融主管機關協調成立之
    中華民國銀行公會會員辦理消費金融案件無擔保債務協商機
    制與金融機構成立之協商，準用前項之規定」，消費者債務
    清理條例第151 條第5 項、第6 項分別定有明文。次按，債
    務人不能清償債務或有不能清償之虞，且無擔保或無優先權
    之債務總額未逾新臺幣1,200 萬元者，於法院裁定開始清算
    程序或宣告破產前，得向法院聲請更生，觀諸消費者債務清
    理條例第3 條、第42條第1 項規定自明。又法院開始更生程
    序之裁定，應載明其年、月、日、時，並即時發生效力。法
    院開始更生或清算程序後，得命司法事務官進行更生或清算
    程序，必要時得選任律師、會計師或其他適當之自然人或法
    人一人為監督人或管理人，復為同條例第45條第1 項、第16
    條所明定。
三、經查，債務人所主張之上開事實，業據提出中華民國銀行公
    會會員辦理消費金融案件無擔保債務協商申請書暨還款計畫
    附表影本（見本院卷第12至13之1 頁）、債務人全戶戶籍謄
    本正本（見本院卷第8 頁）、財團法人金融聯合徵信中心當
    事人綜合信用報告─前置協商專用債權人清冊正本（見本院
    卷第14至18頁）、財政部臺灣省北區國稅局95及96年度綜合
    所得稅各類所得資料清單正本（見本院卷第9 至10頁）、財
    政部臺灣省北區國稅財產歸屬資料清單正本（見本院卷第11
    頁）、亞熱帶事業股份有限公司台北松山機場臨時通行證暨
    薪資單影本（見本院卷第46至52頁）、勞工保險被保險人投
    保資料表（見本院卷第59至60頁）等為證，核閱屬實。準此
    ，債務人主張其有不可歸責於己之事由，致履行顯有重大困
    難，堪認為真。復查無債務人有消費者債務清理條例第6 條
    第3 項、第8 條或第46條各款所定駁回更生聲請之事由存在
    ，則債務人聲請更生，應屬有據，爰裁定如主文。
中    華    民    國    98    年    10    月    8     日
                  民事第一庭  法      官  李瑜娟
上為正本係照原本作成。
本件不得抗告。
中    華    民    國    98    年    10    月    8     日
                              書  記  官  周嫣蘋


司法院資訊處製作；財團法人民間司法改革基金會備份。
